ANTONIO PULIDO

ESTUDIANTE DE DESARROLLO DE APLICACIONES WEB



(\mathcal{G})	615	061	027
(C_i)	ото	961	821

antonio.pulido.1996@gmail.com

Cabra, 14940 Córdoba

linkedin.com/in/antoniopulidof/

PERFIL

Soy un amante de las tecnologías en constante formación que disfruta desarrollando nuevas habilidades.

Gracias a mi experiencia en atención al cliente adquirida por mis anteriores puestos de trabajo soy una persona creativa con gran habilidad para la comunicación y la resolución de conflictos.

LENGUAJES Y CONOCIMIENTOS

Web Design HTML

Java C++

SQL AngularJs

SEO CSS

>

>

IDIOMAS

Inglés Español Francés

EXPERIENCIA

SEO

Villa Amparo Priego de Córdoba 2016 - 2018 Gestión de reservas en diferentes plataformas y automatización de las mismas. Creación de web y marca personal, gestión de redes sociales. Creación de anuncios, Análisis y mejora de posicionamiento, etc.

• EMPLEADO TIENDA TELEFONÍA 2018-2019

Comercial de telefonía, gestión de cartera de clientes, creación de anuncios y captación de potenciales clientes. Venta de periféricos y dispositivos Smarthome.

EDUCACIÓN

- BACHILLERATO
 IES Álvarez Cubero
 2014 2016
- DESARROLLO DE APLICACIONES WEB

MEDAC - Grado superior 2021 - 2023 (Cursando)

 CERTIFICADOS DE CONOCIMIENTO

> Programminghub.io 2021 - 2022 (Cursando) Certificado PHP Certificado JAVA Certificado C++ Certificado HTML